臺灣南投地方法院民事小額裁定
111年度投小字第453號
原      告  黃振祐  
被      告  中國信託商業銀行股份有限公司南投分公司

法定代理人  劉銘豐  
上列當事人間請求清償債務事件，本院裁定如下：
    主  文
原告之訴駁回。
訴訟費用新臺幣1,000元由原告負擔。
    理  由
一、當事人起訴，應以訴狀表明當事人及法定代理人、訴訟標的
    及其原因事實及應受判決事項之聲明，提出於法院為之（民
    事訴訟法第244條第1項），倘未表明，其起訴不合程式，審
    判長應定期間先命補正（民事訴訟法第249條第1項第6款）
    （最高法院107年度台上字第2304號判決意旨參照）。上開
    規定，於簡易訴訟程序亦有適用（民事訴訟法第436條第2項
    ）。民事訴訟乃係當事人間就私法上權利義務之紛爭，請求
    法院為判決之程序。故民事訴訟必有：㈠特定之當事人；亦
    即請求判決之人及其相對人（原告、被告）。㈡私法上權利
    義務之紛爭。㈢請求法院為如何內容之判決，以保護其私法
    上之權利，即一定之明確聲明（應受判決事項之聲明）。訴
    必具備上述三要素，始為完整。雖有對立之當事人及私法上
    權利義務之紛爭，而無請求法院為如何判決之內容，即非完
    整之訴（最高法院109年度台抗字第1303號裁定意旨參照）
    。所稱「應受判決事項之聲明」乃請求判決之結論，亦係請
    求法院應為如何判決之聲明，如當事人獲勝訴之判決，該聲
    明即成為判決之主文，並為將來據以強制執行之依據及範圍
    。是以原告提起給付之訴，依上揭起訴必備程式之規定，所
    表明訴之聲明（給付內容及範圍）與法院所為之判決主文，
    均必須明確一定、具體合法、適於強制執行，俾利於強制執
    行及決定既判力之主客觀範圍，以達成紛爭一次解決之目的
    （最高法院100年度台上字第798號、98年度台上字第599號
    判決意旨參照）。
二、本件原告起訴狀雖記載其對訴外人黃哲慶有新臺幣（下同）
    2,500元之債權（下稱系爭債權），並經原告向本院對系爭
    債權核發扣押命令，被告對前開扣押命令提出異議，為此請
    求被告協助將系爭債權歸還等語，然未說明應受判決事項之
    聲明為何（即請求法院應為如何判決之聲明，如當事人獲勝
    訴之判決，該聲明即成為判決之主文，並為將來據以強制執
    行之依據及範圍），致本院難以特定原告主張之應受判決事
    項之聲明。嗣本院於民國111年7月28日裁定命原告於裁定送
    達翌日起7日內補正應受判決事項之聲明，上開裁定於111年
    8月2日送達原告，有送達證書可參。然原告111年8月4日書
    狀仍與起訴狀為相同記載，迄今仍未補正，其訴顯不合法，
    應予駁回。
三、依民事訴訟法第436條第2項、第249條第1項第6款、第95條
    、第78條，裁定如主文。
中　　華　　民　　國　　111 　年　　10　　月　　24　　日
                  南投簡易庭  法  官  鄭煜霖
以上為正本係照原本作成。
如不服本裁定應於送達後10日內向本院提出抗告狀，並繳納抗告
費新臺幣1000元。
中　　華　　民　　國　　111 　年　　10　　月　　24　　日
      　　　　　　　　　　　　書記官  洪妍汝